臺灣高雄地方法院刑事判決　　　　　 100年度審訴字第1085號
公　訴　人　臺灣高雄地方法院檢察署檢察官
被　　　告　林翁玉
上列被告因毒品危害防制條例案件，經檢察官提起公訴（100年
度毒偵字第637號），嗣本院訊問被告後，因被告就其被訴事實
為有罪之陳述，經詢問被告及檢察官之意見後，合議庭裁定由受
命法官依簡式審判程序獨任審理，並判決如下：
    主  文
林翁玉施用第一級毒品，累犯，處有期徒刑玖月。
    事實及理由
一、本件被告林翁玉所犯為死刑、無期徒刑、最輕本刑為3年以
    上有期徒刑以外之罪，其於審判程序中就被訴事實為有罪之
    陳述，經本院告知簡式審判程序之旨，並聽取當事人意見後
    ，認宜進行簡式審判程序，爰依刑事訴訟法第273條之1第1
    項規定，裁定進行簡式審判程序，合先敘明。又簡式審判程
    序之證據調查，依刑事訴訟法第273條之2規定，不受同法第
    159條第1項審判外陳述排除之限制，再被告對於卷內之各項
    證據亦不爭執證據能力（本院卷第33頁背面、第34頁），故
    卷內所列之各項證據，自得作為證據，先予敘明。
二、本件犯罪事實及證據，除犯罪事實欄一第11行「於99年12月
    29日11時78分」更正為「於99年12月29日11時7分」；證據
    部分補充「被告於本院審理中之自白」外，餘均引用附件檢
    察官起訴書所載。
三、按犯毒品危害防制條例第10條之罪，經觀察、勒戒後，認無
    繼續施用毒品之傾向，應即釋放，並為不起訴處分；認有繼
    續施用毒品之傾向者，應由檢察官聲請法院裁定令入戒治處
    所施以強制戒治，至無繼續戒治之必要，強制戒治期滿，應
    即釋放，由檢察官為不起訴處分。經觀察勒戒、強制戒治執
    行完畢釋放後，5 年內再犯第10條之罪，依93年1 月9 日修
    正施行之毒品危害防制條例第23條第2 項規定意旨，應由檢
    察官偵查起訴。又依修正後之規定，僅限於「初犯」及「5
    年後再犯」二種情形，始應先經觀察、勒戒或強制戒治程式
    。倘被告於5 年內已再犯，經依法追訴處罰，縱其第3 次（
    或第3 次以上）再度施用毒品之時間，在初犯經觀察、勒戒
    或強制戒治執行完畢釋放5 年以後，已不合於「5 年後再犯
    」之規定，且因已於「5 年內再犯」，顯見其再犯率甚高，
    原實施觀察、勒戒或強制戒治，已無法收其實效，即應依該
    條例第10條處罰（最高法院97年度第5 次刑事庭會議決議參
    照）。是本件被告係在初犯施用毒品犯行，於92年8 月4 日
    強制戒治之執行完畢釋放5 年內，於95年間再犯毒品危害防
    制條例第10條之罪，是依前開說明，縱其本件犯罪，係在經
    強制戒治執行完畢5 年後所為，仍應依法論科，併予敘明。
四、核被告林翁玉所為，係犯毒品危害防制條例第10條第1 項之
    施用第一級毒品罪。被告因施用而持有海洛因之低度行為，
    應為施用之高度行為所吸收，不另論罪。又被告有起訴書犯
    罪事實欄所載之犯罪前科及執行情形，有臺灣高等法院被告
    前案紀錄表1 份在卷可查，其於上開有期徒刑執行完畢後5
    年內，故意再犯本件有期徒刑以上之罪，為累犯，應依刑法
    第47條第1 項之規定加重其刑。審酌被告前經觀察勒戒及強
    制戒治執行完畢，然仍未戒除毒癮，顯見其意志不堅，惟念
    其施用毒品之行為，究屬戕害自己身心，尚未危害他人，於
    本院審理時已坦認犯行，態度尚可，及其經濟狀況、智識程
    度、犯罪動機、手段等一切情狀，爰酌情量處如主文所示之
    刑，以示懲儆。又本院審酌上情，認被告以量處如主文所示
    之刑，已足以達罰當其罪之目的，並令被告心生警惕之效果
    ，檢察官求處有期徒刑10月，稍嫌過重，併此敘明。
據上論斷，應依刑事訴訟法第273條之1第1項、第299條第1項前
段、第310條之2、第454條第2項，毒品危害防制條例第10條第1
項，刑法第11條前段、第47條第1項，判決如主文。
本案經檢察官王清海到庭執行職務。
中    華    民    國    100     年    6   月    10    日
                  刑事第十庭   法  官  張  震
以上正本證明與原本無異。
如不服本判決應於收受判決後10日內向本院提出上訴書狀，並應
敘述具體理由。其未敘述上訴理由者，應於上訴期間屆滿後20日
內向本院補提理由書(均須按他造當事人之人數附繕本)「切勿逕
送上級法院」。
中    華    民    國    100     年    6   月    10    日
                               書記官  邱家銘
附錄本判決論罪科刑之法條：
毒品危害防制條例第10條
施用第一級毒品者，處6月以上5年以下有期徒刑。
施用第二級毒品者，處3年以下有期徒刑。
附件：
臺灣高雄地方法院檢察署檢察官起訴書
                                    100年度毒偵字第637號
    被      告  林翁玉  男  51歲（民國○○年○○月○日生）
                        住高雄市○○區○○路232巷8號
                        國民身分證統一編號：Ｚ000000000號
上列被告因毒品危害防制條例案件，已經偵查終結，認應該提起
公訴，茲將犯罪事實及證據並所犯法條分敘如下：
            犯罪事實
一、林翁玉前因施用毒品案件，經臺灣高雄地方法院裁定送觀察
    、勒戒後，認有繼續施用毒品之傾向，經臺灣高雄地方法院
    裁定令入戒治處所施以強制戒治，嗣經停止戒治付保護管束
    ，於民國92年8月4日保護管束期滿未被撤銷視為執行完畢，
    並經本署檢察官以92年度戒毒偵字第730號不起訴處分確定
    。又因施用毒品案件，經臺灣高雄地方法院以95年度訴字
    第2014號判決判處有期徒刑8月；另因竊盜案件，經臺灣高
    雄地方法院以95年度易字第810號判決判處有期徒刑7月，嗣
    上開2罪經減刑並定應執行有期徒7月確定，於96年7月16日
    執行完畢。詎其仍不知悔改及戒除毒癮，竟基於施用第一級
    毒品之犯意，於99年12月29日11時78分為本署觀護人採集尿
    液回溯72小時內之某時，在不詳地點，以不詳方式，施用第
    一級毒品海洛因1次。嗣於99年12月29日許，至本署觀護人
    室依法採集尿液送檢驗後，結果呈可待因陽性反應而悉上情
    。
二、案經本署觀護人室簽請偵辦
            證據並所犯法條
一、證據方法及待證事項：
┌──┬────────────┬────────────┐
│編號│    證  據  方  法      │    待  證  事  項      │
├──┼────────────┼────────────┤
│ 1  │被告林翁玉於偵查中之供述│(1)被告於上揭時、地至本署│
│    │                        │觀護人室採集尿液並送檢驗│
│    │                        │之事實。                │
│    │                        │(2)被告先於偵查中辯稱係服│
│    │                        │用止痛藥物才會呈現可待因│
│    │                        │陽性反應，惟被告無法提供│
│    │                        │診治醫所之位置亦無法提供│
│    │                        │藥物品名，是被告上開所辯│
│    │                        │，顯屬有疑。況被告又於偵│
│    │                        │查中改稱係不知情下，施用│
│    │                        │友人所交付含有第一級毒品│
│    │                        │海洛因香煙等語，是被告先│
│    │                        │後供述不一，益徵被告上開│
│    │                        │所辯，不足採信。        │
├──┼────────────┼────────────┤
│ 2  │台灣檢驗科技股份有限公司│被告為本署採集尿液經以氣│
│    │濫用藥物檢驗報告(檢體編 │相層析質譜儀法檢驗後，結│
│    │號：000000000)、受保護管│果呈可待因、嗎啡之陽性反│
│    │束人（被告）尿液檢體監管│應，足證被告於本署採集尿│
│    │紀錄表(尿液檢體編號：099│液回溯72小時內之某時，確│
│    │006156)                 │有施用第一級毒品海洛因之│
│    │                        │事實。                  │
├──┼────────────┼────────────┤
│ 3  │本署刑案資料查註紀錄表、│被告經強制戒治執行完畢釋│
│    │全國施用毒品案件紀錄表、│放出所，再犯施用毒品案件│
│    │法務部刑案人犯在監所最新│經法院判處有期徒刑，本件│
│    │資料報表各1份           │應依法追訴及為累犯之事實│
│    │                        │。                      │
└──┴────────────┴────────────┘
二、核被告林翁玉所為，係犯毒品危害防制條例第10條第1項施
    用第一級毒品罪嫌。又被告曾有如犯罪事實欄所載論罪科刑
    之紀錄，被告於有期徒刑執行完畢後，5年內故意再犯本件
    有期徒刑以上之罪，為累犯，請依刑法第47條第1項加重其
    刑。
三、依毒品危害防制條例第23條第2項、刑事訴訟法第251條第1
    項提起公訴。
    此  致
臺灣高雄地方法院
中    華    民    國  100    年    3    月    28    日
                              檢  察  官  王啟明
上正本證明與原本無異
中    華    民    國   100    年    4     月    6     日
                              書  記  官
所犯法條
毒品危害防制條例第10條
施用第一級毒品者，處 6 月以上 5 年以下有期徒刑。
施用第二級毒品者，處 3 年以下有期徒刑。